



Paulo Lopes da Silva

Endereço para acessar este CV: https://lattes.cnpq.br/1333159250664479

Última atualização do currículo em 24/01/2023

Resumo informado pelo autor

Bacharel em Física com especialização em pesquisa básica pela Universidade de São Paulo e mestrado em Astrofísica pela Universidade de São Paulo (IFUSP). Programa de Intercâmbio Academico para doutorado em Física das Partículas Elementares na Johannes Gutenberg, Universidade Mainz, Alemanha e em parceria com o Laboratório Europeu de Pesquisas Energéticas e Nucleares (CERN), Genebra, Suiça. Aplicações e desenvolvimento de tecnologias nas áreas de IoT e Machine learning.

(Texto informado pelo autor)

Nome civil

Nome Paulo Lopes da Silva

Dados pessoais

Filiação Pedro Lopes da Silva e Maria Alves da Costa

Nascimento 07/12/1970 - Itapetim/PE - Brasil

Carteira de 326816240 SSP/SP - SP - 03/08/1994

Identidade

CPF 800.861.284-34

Endereco residencial

Rua Major Cláudio Leite, 37 Centro - Itapetim 56720000, PE - Brasil Telefone: 81 997929940 Celular 81 997929940

Endereço eletrônico

E-mail para contato : paul_opes_ilva@yahoo.com.br E-mail alternativo paulo.lopes.da.silva.web@gmail.com

Formação acadêmica/titulação

Doutorado interrompido(a) em Física. Louurrado Interrompioo(a) em FISICA.
Johannes Gutenberg University of Mainz, UniMAINZ, Mainz, Alemanha
Título: Estudo dos Decaimentos Dalitz de Mésons Kaon com O detertor do Experimento NA48 (CERN)
Orientador: Prof. Dr. Konrad Kleinknecht
Co-orientador: Prof. Dr. Lutz Koepke
Bolsista do(a): Serviço de Intercâmbio Acadêmico Alemão
Ano de interrupção: 2002

1996 - 1998 Mestrado em Física.

Universidade de São Paulo, USP, Sao Paulo, Brasil Título: Possibilidades de Detecção de Gamma Ray Bursts com o Observatório Pierre Auger, Ano de

Orientador: Prof. Dr. Carlos Ourívio Escobar Bolsista do(a): Conselho Nacional de Desenvolvimento Científico e Tecnológico

1992 - 1996 Graduação em Física.

Universidade de São Paulo, USP, Sao Paulo, Brasil Título: Construção e teste de Cămara de arrasto. Orientador: Prof. Dr. Carlos Ourivio Escobar

Bolsista do(a): Conselho Nacional de Desenvolvimento Científico e Tecnológico

Atuação profissional

1. Escola Cidadã Integral Técnica - ECIT

Vínculo institucional

Vínculo: Servidor público, Enquadramento funcional: Coordenador da Área de Eletrônica, Carga horária: 2020 - 2022

Eixo tecnológico: Controle e Processos Industriais.

2. Faculdade Pitágoras - PITÁGORAS

24/01/2023 18:00 1 of 4

Vínculo institucional

2018 - 2020 Vínculo: Celetista , Enquadramento funcional: Professor , Carga horária: 28, Regime: Parcial

3. DeVry João Pessoa - DEVRY

Vínculo institucional

2016 - 2018 Vínculo: Celetista , Enquadramento funcional: Professor , Carga horária: 28, Regime: Parcial

4. Instituto de Educação Superior da Paraíba - IESP

Vínculo institucional

2015 - 2019 Vínculo: Celetista , Enquadramento funcional: Professor , Carga horária: 15, Regime: Parcial

5. Instituto Federal de Educação, Ciência e Tecnologia da Paraíba - IFPB - IFPB

Vínculo institucional

Vínculo: Professor Visitante , Enquadramento funcional: Professor Substituto , Carga horária: 40, Regime: 2017 - 2017

6. Centro Universitário de João Pessoa - UNIPÊ

Vínculo institucional

Vínculo: Professor , Enquadramento funcional: Professor Assistente , Carga horária: 32, Regime: Parcial 2014 - 2017

Outras informações:
Disciplinas lecionadas: Física Geral e Experimental I e II; Cálculo Diferencial e Integral I e II; Fundamentos da Matemática; Probabilidade e Estatística;

7. Universidade Tiradentes - UNIT

Vínculo institucional

Vínculo: Professor Assistente , Enquadramento funcional: Contrato , Carga horária: 28, Regime: Parcial

Professor Assistente com dedicação exclusiva para o Departamento de Exatas no Campus de Maceió

8. Universidade Nove de Julho - UNINOVE

Vínculo

institucional

Vínculo: Professor , Enquadramento funcional: Professor e Pesquisador , Carga horária: 40, Regime: Dedicação exclusiva 2005 - 2013

Outras informações:

Professor e Pesquisador do Departamento de Exatas da UNINOVE. Cargas horária de 40h/semana de dedicação aos cursos de engenharia civil, elétrica, produção, mecânica, e curso técnico da mecatrônica. Disciplinas do ciclo básico e profissional. Instalação de equipamentos nos laboratórios de Física.

9. European Organization for Nuclear Research - CERN

Vínculo

institucional

Vínculo: Professor Visitante, Enquadramento funcional: Pesquisador, Carga horária: 40, Regime: 2004 - 2004 Dedicação exclusiva

Outras informações

Outras informações: Experimento de alvo fixo baseado no SPS-SP do Laboratório europeu de Física Nuclear – CERN – Genebra, Suíça. Teve como objetivo principal medir o parâmetro de violação de simetria CP em sistema de Kaons neutros com uma precisão da ordem de 10 -4. Integrante do grupo de decaimentos raros e aquisição de dados para análise completa do decaimento como também para medida do fator de forma do cálculo chiral (ChPT), α , dos decaimentos radiativos e . Trabalhei também durante grande parte do meu doutorado para um estudo sistemático e implementação da simulação, via método de Monte Carlo, da correção radiativa em primeira ordem de um sistema de cargas carregadas, um dos aspectos mais importante para detecção e controle deste decaimento mesônico.

10. Universidade Federal de Campina Grande - UFCG

Vinculo institucional

2003 - 2004 Vínculo: Professor, Enquadramento funcional: Professor Substituto, Carga horária: 20, Regime:

Dedicação exclusiva

Áreas de atuação

1. Física

2 of 4 24/01/2023 18:00

Idiomas

Alemão Compreende Bem , Fala Bem , Escreve Bem , Lê Bem

Inglês Compreende Bem , Fala Bem , Escreve Bem , Lê Bem

Espanhol Compreende Pouco , Fala Pouco , Escreve Pouco , Lê Pouco

Francês Compreende Razoavelmente , Fala Razoavelmente , Escreve Razoavelmente , Lê Razoavelmente

Russo Compreende Pouco , Fala Pouco , Escreve Pouco , Lê Bem

Producão

Produção bibliográfica

Artigos completos publicados em periódicos

- doi? LAI, A.; MARRAS, D.; BEVAN, A.; DOSANJH, R.S.; GERSHON, T.J.; HAY, B.; KALMUS, G.E.; LAZZERONI, C.; MUNDAY, D.J.; OLAIYA, E.; PARKER, M.A.; WHITE, T.O.; WOTTON, S.A.; BARR, G.; BOCQUET, G.; CECCUCCI, A.; CUHADAR-DÖNSZELMANN, T.; CUNDY, D.; D'AGOSTINI, G.; DOBLE, N.; FALALEEY, V.; GATIGNON, L.; GONIDEC, A.; GORINI, B.; GOVI, G.; et al Measurement of form factors. Physics Letters. B (Print).
- 2. dolb LAI, A.; MARRAS, D.; BEVAN, A.; DOSANJH, R.S.; GERSHON, T.J.; HAY, B.; KALMUS, G.E.; LAZZERONI, C.; MUNDAY, D.J.; OLAIYA, E.; PARKER, M.A.; WHITE, T.O.; WOTTON, S.A.; BARR, G.; BOCQUET, G.; CECCUCCI, A.; CUHADAR-DÖNSZELMANN, T.; CUNDY, D.; D'AGOSTINI, G.; DOBLE, N.; FALALEEY, V.; GATIGNON, L.; GONIDEC, A.; GORINI, B.; GOVI, G.; et al Measurement of the ratio and extraction of the CP violation parameter. Physics Letters. B (Print).
- 3. CODE FANTI, V.; LAI, A.; MARRAS, D.; MUSA, L.; NAPPI, A.; BATLEY, R.; BEVAN, A.; DOSANJH, R.S.; GALIK, R.; GERSHON, T.; HAY, B.; KALMUS, G.E.; KATVARS, S.; LAZZERONI, C.; MOORE, R.; MUNDAY, D.J.; NEEDHAM, M.D.; OLAIYA, E.; PARKER, M.A.; PATEL, M.; SLATER, M.; TAKACH, S.; WHITE, T.O.; WOTTON, S.A.; BAL, F., et al The beam and detector for the NA48 neutral kaon CP violation experiment at CERN. Nuclear Instruments & Methods in Physics Research. Section A, Accelerators, Spectrometers, Detectors and Associated Equipment (Print).
- 4. doi: Lai, A.; Marras, D.; Bevan, A.; Dosanjh, R.S.; Gershon, T.J.; Hay, B.; Kalmus, G.E.; Lazzeroni, C.; Munday, D.J.; Needham, M.D.; Olaiya, E.; Parker, M.A.; White, T.O.; Wotton, S.A.; Barr, G.; Bocquet, G.; Ceccucci, A.; Cuhadar, T.; Cundy, D.; D'Agostini, G.; Doble, N.; Falaleev, V.; Gatignon, L.; Gonidec, A.; Gorini, B.; et al Measurement of the decay rate. Physics Letters. B (Print). def., v.615, p.31 38, 2005.
- LAI, A.; MARRAS, D.; BEVAN, A.; DOSANJH, R.S.; GERSHON, T.J.; HAY, B.; KALMUS, G.E.; LAZZERONI, C.; MUNDAY, D.J.; OLAIYA, E.; PARKER, M.A.; WHITE, T.O.; WOTTON, S.A.; BARR, G.; BOCQUET, G.; CECCUCCI, A.; CUHADAR-DÖNSZELMANN, T.; CUNDY, D.; D'AGOSTINI, G.; DOBLE, N.; FALALEEY, V.; GATIGNON, L.; GONIDEC, A.; GORINI, B.; GOVI, G.; et al Measurement of the radiative branching ratio. Physics Letters. B (Print).
- 6. doi: Lai, A.; Marras, D.; Batley, J.R.; Dosanjh, R.S.; Gershon, T.J.; Kalmus, G.E.; Lazzeroni, C.; Munday, D.J.; Olaiya, E.; Parker, M.A.; White, T.O.; Wotton, S.A.; Arcidiacono, R.; Barr, G.; Bocquet, G.; Ceccucci, A.; Cuhadar-Dönszelmann, T.; Cundy, D.; Doble, N.; Falaleev, V.; Gatignon, L.; Gonidec, A.; Gorini, B.; Grafström, P.; Kubischta, W.; et al Search for CP violation in decays. Physics Letters. B (Print).
- doi≥ LAI, A; MARRAS, D; BATLEY, J.R; DOSANJH, R.S; GERSHON, T.J; KALMUS, G.E; LAZZERONI, C; MUNDAY, D.J; OLAIYA, E; PARKER, M.A; WHITE, T.O; WOTTON, S.A; ARCIDIACONO, R; BARR, G; BOCQUET, G; CECCUCCI, A; CUHADAR-DÖNSZELMANN, T; CUNDY, D; DOBLE, N; FALALEEV, V; GATIGNON, L; GONDIEC, A; GORINI, B; GRAFSTRÖM, P; KUBISCHTA, W; et al First observation of the KS→π0γγ decay. Physics Letters. B (Print).
- 8. dop Lai, A.; Marras, D.; Bevan, A.; Dosanjh, R.S.; Gershon, T.J.; Hay, B.; Kalmus, G.E.; Lazzeroni, C.; Munday, D.J.; Olanya, E.; Parker, M.A.; White, T.O.; Wotton, S.A.; Barr, G.; Bocquet, G.; Ceccucci, A.; Cuhadar-Dönszelmann, T.; Cundy, D.; D'Agostini, G.; Doble, N.; Falaleey, V.; Gatignon, L.; Gonidec, A.; Gornibe, S.; Govi, G.; et al Measurement of form factors. Physics Letters. B (Print).
- 9. doi: BATLEY, J.R.; DOSANJH, R.S.; GERSHON, T.J.; KALMUS, G.E.; LAZZERONI, C.; MUNDAY, D.J.; OLAIYA, E.; PATEL, M.; PARKER, M.A.; WHITE, T.O.; WOTTON, S.A.; ARCIDIACONO, R.; BOCQUET, G.; CECCUCCI, A.; CUHADAR-DÓNSZELMANN, T.; CUNDY, D.; DOBLE, N.; FALALEEV, V.; GATIGNON, L.; GONIDEC, A.; GORINI, B.; GRAFSTRÖM, P.; KUBISCHTA, W.; MIKULEC, I.; NORTON, A.; et al Measurement of the branching ratio and form factors for the decay. Physics Letters. B (Print).
- 10. LAI, A.; MARRAS, D.; BEVAN, A.; DOSANJH, R.S.; GERSHON, T.J.; HAY, B.; KALMUS, G.E.; LAZZERONI, C.; MUNDAY, D.J.; OLAIYA, E.; PARKER, M.A.; WHITE, T.O.; WOTTON, S.A.; BARR, G.; BOCQUET, G.; CECCUCCI, A.; CUHADAR-DÖNSZELMANN, T.; CUNDY, D.; D'AGOSTINI, G.; DOBLE, N.; FALALEEV, V.; GATIGNON, L.; GONIDEC, A.; GORINI, B.; GOVI, G.; et al Measurement of the branching ratio of the decay and extraction of the CKM parameter. Physics Letters. B (Print). JURN, v.602, p.41 51, 2004.
- 11. doi> LAI, A.; MARRAS, D.; BEVAN, A.; DOSANJH, R.S.; GERSHON, T.J.; HAY, B.; KALMUS, G.E.; LAZZERONI, C.; MUNDAY, D.J.; OLAIYA, E.; PARKER, M.A.; WHITE, T.O.; WOTTON, S.A.; BARR, G.; BOCQUET, G.; CECCUCCI, A.; CUHADAR-DÖNSZELMANN, T.; CUNDY, D.; D'AGOSTINI, G.; DOBLE, N.; FALALEEV, V.; GATIGNON, L.; GONIDEC, A.; GORINI, B.; GOVI, G.; et al Measurement of the -0→γ decay asymmetry and branching fraction. Physics Letters. B (Print). documents.
- 12. IOI2 LAI, A; MARRAS, D; BATLEY, J.R; DOSANJH, R.S; GERSHON, T.J; KALMUS, G.E; LAZZERONI, C; MUNDAY, D.J; OLAIYA, E; PARKER, M.A; WHITE, T.O; WOTTON, S.A; ARCIDIACONO, R; BARR, G; BOCQUET, G; CECCUCCI, A; CUHADAR-DÖNSZELMANN, T; CUNDY, D; DOBLE, N; FALALEEV, V; GATIGNON, L; GONIDEC, A; GORINI, B; GRAFSTRÖM, P; KUBISCHTA, W; et al Precise measurements of the KS—yy and KL—yy decay rates. Physics Letters. B (Print).
- LAI, A.; MARRAS, D.; BATLEY, R.; BEVAN, A.; DOSANJH, R.S.; GERSHON, T.J.; KALMUS, G.E.; MUNDAY, D.J.; OLAIYA, E.; PARKER, M.A.; WHITE, T.; WOTTON, S.A.; BARR, G.; BOCQUET, G.; CECCUCCI, A.; CUHADAR-DÖNSZELMANN, T.; CUNDY, D.; DOBLE, N.; FALALEEV, V.; GATIGNON, L.; GONIDEC, A.; GORINI, B.; GOVI, G.; GRAFSTRÖM, P.; KUBISCHTA, W.; et al Search for the decay. Physics Letters. B (Print). JCB, v.556, p.105 113, 2003.
- 14. doi: LAI, A; MARRAS, D; BATLEY, J.R; BEVAN, A; DOSANJH, R.S; GERSHON, T.J; HAY, B; KALMUS, G.E; LAZZERONI, C; MUNDAY, D.J; NEEDHAM, M.D; OLAIYA, E; PARKER, M.A; WHITE, T.O; WOTTON, S.A; BARR, G; BOCQUET, G; CECCUCCI, A; CUHADAR-DÖNSZELMANN, T; CUNDY, D; D'AGOSTINI, G; DOBLE, N; FALALEEV, V; FUNK, W; GATIGNON, L; et al A measurement of the KS lifetime. Physics Letters. B (Print). dcr. v.537, p.28 40, 2002.

3 of 4 24/01/2023 18:00

- 15. IDE BATLEY, J.R; DOSANJH, R.S; GERSHON, T.J; KALMUS, G.E; LAZZERONI, C; MUNDAY, D.J; OLAIYA, E; PATEL, M; PARKER, M.A; WHITE, T.O; WOTTON, S.A; ARCIDIACONO, R; BARR, G; BOCQUET, G; CECCUCCI, A; CUHADAR-DÖNSZELMANN, T; CUNDY, D; DOBLE, N; FALALEEV, V; GATIGNON, L; GONIDEC, A; GORINI, B; GRAFSTRÖM, P; KUBISCHTA, W; MIKULEC, I; et al A precision measurement of direct CP violation in the decay of neutral kaons into two pions. Physics Letters. B (Print). ICR, v.544, p.97 112, 2002.
- 16. LAI, A.; MARRAS, D.; BATLEY, J.R.; BEVAN, A.J.; DOSANJH, R.S.; GERSHON, T.J.; KALMUS, G.E.; LAZZERONI, C.; MUNDAY, D.J.; OLAIYA, E.; PARKER, M.A.; WHITE, T.O.; WOTTON, S.A.; BARR, G.; BOCQUET, G.; CECCUCCI, A.; CUHADAR-DÖNSZELMANN, T.; CUNDY, D.; D'AGOSTINI, G.; DOBLE, N.; FALALEEY, V.; FUNK, W.; GATIGNON, L.; GONIDEC, A.; GORNIN, E, et al New measurements of the η and K0 masses. Physics Letters. B (Print).
- 17. IOD LAI, A.; MARRAS, D.; BEVAN, A.; DOSANJH, R.S.; GERSHON, T.J.; HAY, B.; KALMUS, G.E.; LAZZERONI, C.; MUNDAY, D.J.; NEEDHAM, M.D.; OLAIYA, E.; PARKER, M.A.; WHITE, T.O.; WOTTON, S.A.; BARR, G.; BOCQUET, G.; CECCUCCI, A.; CUHADAR-DÖNSZELMANN, T.; CUNDY, D.; D'AGOSTINI, G.; DOBLE, N.; FALALEEV, V.; GATIGNON, L.; GONIDEC, A.; GORINI, B.; et al Precise measurement of the decay KL—π0γγ. Physics Letters. B (Print).
- 18. doi≥ LAI, A.; MARRAS, D.; BATLEY, R.; BEVAN, A.; DOSANJH, R.S.; GERSHON, T.J.; KALMUS, G.E.; HAY, B.; MUNDAY, D.J.; OLAIYA, E.; PARKER, M.A.; WHITE, T.O.; WOTTON, S.A.; BARR, G.; BOCQUET, G.; CECCUCCI, A.; CUHADAR-DONSZELMANN, T.; CUNDY, D.; DOBLE, N.; FALALEEV, V.; GATIGNON, L.; GONIDEC, A.; GONIN, B.; GOVI, G.; GRAFSTRÖM, P.; et al Search for the decay KS→π0e+e−. Physics Letters. B (Print). dcf. v.514, p.253 262, 2001.
- 19. LAI, A.; MARRAS, D.; BEVAN, A.; DOSANJH, R.S.; GERSHON, T.J.; HAY, B.; KALMUS, G.E.; LAZZERONI, C.; MUNDAY, D.J.; OLAIYA, E.; PARKER, M.A.; WHITE, T.O.; WOTTON, S.A.; BARR, G.; BOCQUET, G.; CECCUCCI, A.; CUHADAR-DÖ, T.; CUNDY, D.; D'AGOSTINI, G.; DOBLE, N.; FALALEEV, V.; GATIGNON, L.; GONIDEC, A.; GORINI, B.; GOVI, G.; et al A new measurement of the branching ratio of KS → γγ. Physics Letters. B (Print). □CR, v.493, p.29 35, 2000.

Produção técnica

Demais produções técnicas

P. LOPES DA SILVA Notas de Aula de Física Geral e Experimental, Aplicações do Cálculo Diferencial e Integral e Probabilidade e Estatística., 2015. (Outra produção técnica)

Página gerada pelo sistema Currículo Lattes em 24/01/2023 às 17:58:08.

4 of 4 24/01/2023 18:00